【裁判字號】    96,訴,4344
【裁判日期】    980108
【裁判案由】    毒品危害防制條例
【裁判全文】
臺灣板橋地方法院刑事判決              96年度訴字第4344號
公  訴  人  臺灣板橋地方法院檢察署檢察官
被      告  甲○○
選任辯護人  陳泰源律師
            陳崇善律師
上列被告因違反毒品危害防制條例案件，經檢察官提起公訴（96
年度偵字第27068 號），本院判決如下：
    主  文
甲○○販賣第二級毒品，處有期徒刑參年陸月；因犯罪所得之財
物新臺幣壹仟元沒收，如全部或一部不能沒收時，以其財產抵償
之。又販賣第二級毒品，處有期徒刑參年捌月；因犯罪所得之財
物新臺幣貳仟元沒收，如全部或一部不能沒收時，以其財產抵償
之。又販賣第二級毒品，處有期徒刑參年陸月。應執行有期徒刑
拾年；因犯罪所得之財物新臺幣參仟元沒收，如全部或一部不能
沒收時，以其財產抵償之。
    事  實
一、甲○○（綽號「蓋仔」、「蓋仙」）明知安非他命係屬毒品
    危害防制條例所定之第二級毒品，依法不得持有、販賣，竟
    基於販賣第二級毒品安非他命以營利之犯意，分別實行下列
    行為：
  (一)於民國96年6 月12日14時9 分許，丙○○使用門號00000000
    00號行動電話撥打甲○○使用之門號0000000000號行動電話
    （未扣案）與王介民聯繫後，至甲○○位於臺北縣永和市○○路66巷3 弄14號住處，當面向王介民表示擬向王介民購買
    安非他命，因甲○○當時並無現貨，乃要求丙○○陪同其前
    往臺北縣永和市「仁愛公園」附近，由王介民出面以不詳代
    價向真實姓名年籍不詳、綽號「紅龜」之成年男子取得數量
    不詳之安非他命後，旋將若干安非他命（數量不詳）交付予
    丙○○，並向丙○○收取價金新臺幣（下同）1 千元，以此
    手法，販賣第二級毒品安非他命予丙○○，供丙○○施用（
    其所涉施用毒品部分，前經本院以96年度毒聲字第2368號裁
    定送觀察、勒戒後，認無繼續施用毒品之傾向，已於97年2
    月5 日執行完畢釋放）。
  (二)於96年7 月30日18時21分許、18時33分許，乙○○（綽號「
    第四」）使用門號0000000000號行動電話撥打王介民使用之
    門號0000000000號行動電話，向甲○○表示擬購買2 千元之
    安非他命，並約定交易地點後，王介民立即前往臺北縣永和
    市「樂華夜市」附近之「屈臣氏」店前，將其以不詳方法取
    得之若干安非他命（數量不詳）交付予乙○○，並向乙○○
    收取2 千元，以此手法，販賣第二級毒品安非他命予乙○○
    ，供乙○○施用。
  (三)於96年8 月13日19時11分許、翌日（即同年月14日）0 時11
    分許，乙○○使用門號0000000000號行動電話撥打王介民使
    用之門號0000000000號行動電話，向甲○○表示擬購買1 千
    元之安非他命，價金暫賒欠，日後願支付2 千元予王介民，
    經王介民同意，雙方約定交易地點後，王介民旋於96年8 月
    14日凌晨1 時許，前往臺北縣永和市福和橋下之公有停車場
    ，將其以不詳方法取得之若干安非他命（數量不詳）交付予
    乙○○，以此手法，販賣第二級毒品安非他命予乙○○，供
    乙○○施用（其所涉施用毒品部分，前經本院以97年度毒聲
    字第26號裁定送觀察、勒戒後，認有繼續施用毒品之傾向，
    再經本院以97年度毒聲字第654 號裁定令入戒治處所施以強
    制戒治在案）。嗣為警於96年11月5 日16時35分許，在王介
    民位於臺北縣永和市○○路66巷3 弄14號住處查獲，始偵悉
    上情。
二、案經臺北市政府警察局內湖分局報請臺灣板橋地方法院檢察
    署檢察官偵查起訴。
    理  由
一、證據能力部分：
  (一)按被告以外之人於審判外之言詞或書面陳述，除法律有規定
    者外，不得作為證據，刑事訴訟法第159 條第1 項定有明文
    。查證人丙○○、乙○○之警詢筆錄，為被告以外之人於審
    判外之言詞陳述紀錄，為傳聞證述，復查無得例外取得證據
    能力之規定，應無證據能力，均不得作為本案認定被告有罪
    之依據。
  (二)又被告以外之人於偵查中向檢察官所為之陳述，除顯有不可
    信之情況者外，得為證據，刑事訴訟法第159 條之1 第2 項
    定有明文。查證人丙○○、乙○○之偵訊筆錄，為被告以外
    之人於偵查中向檢察官所為之言詞陳述紀錄，且經各該證人
    依法具結在卷，合於法定要件，復查無「顯有不可信之情況
    」，乃傳聞證據之例外情形，均有證據能力。雖上開證人於
    偵查庭所為證述，未經被告行使反對詰問權，惟刑事訴訟法
    第159 條之1 第2 項規定被告以外之人在偵查中向檢察官所
    為之陳述，除顯有不可信之情況者外得為證據，其立法理由
    已敘明偵查中對被告以外之人所為之偵查筆錄，未予被告反
    對詰問、適當辯解之機會，對被告之防禦權固有所妨礙，然
    現階段刑事訴訟法規定檢察官代表國家偵查犯罪、實施公訴
    ，依法其有訊問被告、證人及鑑定人之權，證人、鑑定人且
    須具結，而實務運作時，偵查中檢察官向被告以外之人所取
    得之陳述，原則上均能遵守法律規定，不致違法取供，其可
    信性極高，為兼顧理論與實務，始設有該條項之規定，自不
    得僅因被告未予行使反對詰問權，逕認上開證人於檢察官偵
    訊時之陳述無證據能力。
  (三)按有事實足認被告或犯罪嫌疑人有下列各款罪嫌之一，並危
    害國家安全或社會秩序情節重大，而有相當理由可信其通訊
    內容與本案有關，且不能或難以其他方法蒐集或調查證據者
    ，得發通訊監察書。一最輕本刑為3 年以上有期徒刑之罪。
    前項通訊監察書，偵查中由檢察官依司法警察機關聲請或依
    職權核發，審判中由法官依職權核發。其通訊監察期間，每
    次不得逾30日；其有繼續監察之必要者，得於期間屆滿前，
    重新聲請，被告行為時之修正前通訊保障及監察法第5 條第
    1 項第1 款、同條第2 項、第12條第1 項分別定有明文。查
    本案係緣於臺北市政府警察局內湖分局偵辦蔡信昌、陳冠銘
    等人涉犯毒品危害防制條例第4 條第1 項、第2 項罪嫌，於
    96年1 月26日聲請臺灣板橋地方法院檢察署檢察官發通訊監
    察書，對渠等之行動電話門號實施通訊監察；嗣於每次通訊
    監察期間屆滿前，先後於96年2 月26日、3 月27日、4 月23
    日重新聲請，循線查悉被告使用之門號0000000000號與警方
    鎖定之監聽對象即門號0000000000號之通話內容談及毒品交
    易，經檢附相關通訊監察譯文及其他書證資料，於96年5 月
    23日聲請檢察官就被告使用之上開門號發通訊監察書獲准，
    嗣並於每次通訊監察期間屆滿前，再檢附相關譯文、資料，
    先後於96年6 月21日、7 月18日重新聲請獲准等情，此經本
    院向臺灣板橋地方法院檢察署調閱相關案卷（96年度監字第
    54號、監續字第109 號、第158 號、第209 號、第273 號、
    第332 號、第378 號）查明屬實。是警方對被告使用之上開
    門號實施通訊監察，係踐行當時之法律規定，由司法警察機
    關檢附相關事證向有權決定之機關即臺灣板橋地方法院檢察
    署檢察官提出聲請，經檢察官審核後，認有事實足認該門號
    使用人有涉犯最輕本刑為3 年以上有期徒刑之罪嫌，並危害
    國家安全或社會秩序情節重大，而有相當理由可信其通訊內
    容與本案有關，且不能或難以其他方法蒐集或調查證據之情
    形，始依法逐一核發通訊監察書。其通訊監察既已具備法定
    要式，且經本院審查，認檢察官核發各該通訊監察書並無違
    法或濫權情事，洵無「證據排除法則」之適用餘地，所取得
    之通訊監察錄音紀錄暨本院法官於97年5 月28日、同年10月
    30日勘驗該錄音紀錄所衍生之譯文資料，均有證據能力。被
    告及辯護人認為本案警方之通訊監察未符合通訊保障及監察
    法所定之實質要件，而無證據能力云云，尚嫌無據。
二、訊據被告王介民僅坦承門號0000000000號行動電話係伊所使
    用無訛，惟矢口否認有何販賣第二級毒品之犯行，辯稱：伊
    不清楚丙○○、乙○○二人有無在施用毒品，也沒有在電話
    中跟他們二人談到有關毒品的事情云云。惟查：
  (一)證人丙○○於96年11月6 日檢察官偵訊時具結證稱：（提示
    96年6 月12日通訊監察譯文，問：這一次有無向王介民購買
    毒品？）有，我在王介民永和市家裡找他，然後再去永和市
    仁愛公園附近找一位綽號「紅龜」的男子拿安非他命，我錢
    交給王介民，安非他命算是他拿給我的。（問：有無一起去
    找「紅龜」？）有，但是王介民自己去講，因為我不熟等語
    （見偵卷第85頁）。徵諸相關通訊監察錄音紀錄及本院法官
    於97年5 月28日、同年10月30日勘驗譯文（見本院卷第76頁
    、第147 頁）所示，丙○○使用之門號0000000000號行動電
    話，曾於96年6 月12日14時9 分8 秒撥打被告使用之門號00
    00000000號行動電話，向被告詢問其人在何處，經被告表示
    係在家裡，丙○○即詢問可否過去「還你500 」，被告稱「
    好」，足認丙○○所述伊當時有前往被告住處等語屬實；又
    丙○○使用之上開門號行動電話，另曾於96年8 月7 日16時
    1 分53秒撥打被告使用之上開門號行動電話，對話內容如下
    ：A （即被告）：喂。B （即丙○○）：喂，「蓋仔」，你
    在哪裡？A ：外面，幹嘛？B ：外面喔，你5 點多會不會回
    去？A ：要幹嘛？B ：我等一下…，我要跟你拿呀。A ：我
    手頭沒了，剩不多啦。B ：…（聽不清楚）。A ：嗯，你要
    拿多少？B ：2 千。A ：誰要的？B ：我…，就是網咖那裡
    呀。A ：網咖的好…（聽不清楚），很少了。B ：是喔？A
    ：我等一下打去問問看。B ：好。觀之上揭譯文內容，丙○○顯在要約以2 千元向被告購買某物，惟其交易標的甚為隱
    諱，核與一般交易毒品者之電話對話內容相符。雖被告辯稱
    上揭對話內容，係丙○○問伊在「矽谷線上遊戲」帳號裡有
    無點數，「2 千」是指該帳號裡的娛樂點數云云（見本院卷
    第154 頁）。果真如此，何以被告當時在電話中會說「我手
    頭沒了」、「誰要的」、「我等一下打去問問看」？何以訊
    之丙○○，其竟稱係要向被告買網路遊戲金幣，「2 千」是
    指新臺幣2 千元（見本院卷第153 頁），而與被告上開辯詞
    相歧？在在與事理相違，顯係勾串而為之不實陳述。參以丙○○嗣因施用毒品案件，經本院以96年度毒聲字第2368號裁
    定送觀察、勒戒，有臺灣高等法院被告前案紀錄表可憑（見
    本院卷第99頁），可見確有施用毒品惡習。綜合上情，足認
    丙○○上開於偵訊時所證被告於96年6 月12日有拿安非他命
    給伊，伊有交付2 千元予被告，亦即雙方有交易安非他命1
    次之事實，並非子虛。
  (二)雖丙○○嗣於本院審理時改稱：我沒有跟被告拿過毒品。96
    年6 月12日有無拿錢給被告我忘記了。（經提示偵訊筆錄）
    當天我是跟被告一起出資，一人出1 千元去跟「紅龜」購買
    安非他命，所以我把錢交給被告云云（見本院卷第134 、13
    5 頁）。惟經本院法官勘驗丙○○於96年11月6 日檢察官偵
    訊時之錄影光碟結果，丙○○當時應訊時神色正常，檢察官
    態度懇切，無使用強暴、脅迫、利誘、詐欺、疲勞訊問或其
    他不正之方法。實際問答內容，除應補充：丙○○起初稱之
    前有使用0000000000號行動電話向被告買過安非他命2 、3
    次，惟於具結後，經檢察官依序提示相關監聽譯文，僅明確
    證稱曾於96年6 月12日與被告去找「紅龜」拿安非他命1 次
    ，伊當時交給被告1 千元，安非他命算是甲○○拿給伊。其
    餘核與偵訊筆錄之記載要旨相符等情，有勘驗筆錄在卷可參
    （見本院卷第145 頁）。倘丙○○當時確係單純與被告合資
    向他人購買毒品，何以於警詢及偵訊時完全未提及被告當時
    出資若干、雙方如何朋分所購得之毒品？何以被告自始至終
    亦均未表示有與丙○○合資購毒，反而飾詞狡辯不清楚丙○○有無在施用毒品云云？堪認當時交易經過，應係丙○○至
    被告住處，當面向被告表示擬購買安非他命，因被告當時並
    無現貨，始要求丙○○陪同其前往臺北縣永和市「仁愛公園
    」附近，由被告出面以不詳代價向「紅龜」取得數量不詳之
    安非他命後，旋將若干安非他命（數量不詳）交付予丙○○
    ，並向丙○○收取價金1 千元。換言之，被告當時向「紅龜
    」取得安非他命，衡情係為自己之利益而取得，嗣再予以處
    分交付予丙○○，而與兼為他人利益之合資購毒情形有別。
    丙○○上揭審理時之證述，顯係迴護被告之詞，難認屬實，
    不能採為有利於被告之認定。
  (三)另依相關通訊監察錄音紀錄及本院法官於97年5 月28日、同
    年10月30日勘驗譯文（見本院卷第77、78、146 、147 頁）
    顯示，乙○○使用之門號0000000000號行動電話曾於下述時
    間，與被告使用之門號0000000000號行動電話聯絡對話，內
    容如下：
  1.96年7 月30日18時21分50秒起：A （即被告）：喂。B （即
    乙○○）：董仔你在哪裡？A ：外面。B ：外面喔，嗯，「
    2 」。A ：「2 」，我等會要去新莊，你現在人在哪裡？B
    ：工廠。A ：什麼？B ：工廠，剛下班。A ：你過來你大哥
    這邊有多遠，免了，不然我過去，你都在工廠嗎？B ：沒有
    啦，我大哥剛在會勘。A ：會勘怎樣？B ：他開車和我不同
    路。A ：好啦，好啦，不然我去你大哥旁邊的巷子，你來你
    大哥這邊。B ：好啊好啊，OK。
  2.96年7 月30日18時33分24秒起：A （即被告）：喂。B （即
    乙○○）：你在什麼路？A ：我在你大哥巷子頭出來這邊。
    B ：啥？A ：巷子頭出來，你在哪裡？B ：我現在樂華戲院
    。A ：樂華戲院，好啊，你在那邊的屈臣氏。B ：幾號？A
    ：屈臣氏。B ：屈臣氏，喔，OK。
  3.96年8 月13日19時11分8 秒起：B （即乙○○）：喂，「蓋
    仙」。A （即被告）：幹嘛？B ：我「第四」。A ：嗯，幹
    嘛？B ：歹勢，先跟你借「1 」（台語）。A ：什麼「1 」
    ？B ：我明天拿2 千給你。A ：2 千，我沒有啊。B ：沒有
    呀？A ：要晚一點。B ：要晚一點喔？A ：對啊，你在哪裡
    ？B ：我在土城。A ：土城做什麼？看小姐喔？B ：沒有啦
    ，我就跟你說…（聽不清楚）A ：你「紅龜」呢？B ：不在
    家裡。A ：不在家裡，跑去哪裡？B ：不知道。A ：說要來
    找我，找到現在沒看到人，我都給它丟完了，他等下到了打
    來我就「剉塞」了，他一定又碎碎唸了，打給他又不接。B
    ：不知道，又不在家裡。A ：打給他又不接，他說要來給我
    「忽籠」，後來別人拿去了，晚一點我拿到再打給你，好嗎
    ？B ：好啊好啊，謝啦。
  4.96年8 月14日0 時11分11秒起：B （即乙○○）：喂，回來
    了沒？A （即被告）：還沒回去。B ：還沒回去喔，不好意
    思。A ：不然你過來。B ：啥？A ：你過來。B ：過去哪？
    A ：大約1 點去你大哥的車場。B ：好，好。A ：我開他的
    車，我馬上把車開回去，順便回去。B ：好，好。A ：1 點
    。B ：OK，1 點。
  (四)觀諸上揭譯文內容，雙方顯在洽談交易某物，並約定地點見
    面，由被告分別於96年7 月30日18時33分後之某時、同年8
    月14日凌晨1 時許，先後2 次將該物交付予乙○○甚明。徵
    以證人乙○○於偵訊時具結所證：（提示96年7 月30日通訊
    監察譯文，問：是否為你與被告的對話？）是，這一次他有
    拿毒品給我，我們約在「樂華夜市」，我拿2 千元給他。…
    （提示96年8 月14日通訊監察譯文，問：是否為你與被告的
    對話？）是，這一次有拿到毒品，我們約在我老闆停車的地
    方，那裡是永和市福和橋下的公有停車場，那一次我跟他拿
    了1 小包的安非他命，他說等我有錢再還他，大約1 千元，
    他已經先幫我墊了等語（見偵卷第96、97頁）；復於本院審
    理時證述略謂：這一次（指96年7 月30日之交易）我有拿到
    毒品，我有拿2 千元給被告，通訊監察譯文中的「2 」是指
    2 千元。另於96年8 月14日凌晨1 時，我有跟被告拿毒品，
    這次我沒有錢，所以請被告幫我墊，我再還他，有時被告不
    會跟我拿，我不喜歡一直欠被告人情，我不知道被告是否把
    毒品送給我施用，因為我還是會還被告錢等語（見本院卷第
    128 、129 頁）。足證乙○○與被告電話聯絡，係分別要約
    購買安非他命2 千元、1 千元，而由被告分別於96年7 月30
    日18時33分後之某時、同年8 月14日凌晨1 時許，先後2 次
    各將若干安非他命持至臺北縣永和市「樂華夜市」附近之「
    屈臣氏」店、臺北縣永和市福和橋下之公有停車場，交付予
    乙○○，且被告第一次有當場向乙○○收取2 千元對價，第
    二次則因乙○○表明日後願支付2 千元對價而同意乙○○暫
    賒欠，是雙方有交易安非他命2 次之事實，亦屬明確。
  (五)雖乙○○於本院審理時曾稱：我所施用安非他命的來源，是
    我跟被告一起出錢向被告朋友拿的云云（見本院卷第126 頁
    ），意謂其係與被告合資向他人購毒。惟倘若如此，何以依
    上揭通訊監察內容所示，乙○○當時之交易對象僅及於被告
    一人而已，毫未提及任何第三人，亦未討論雙方出資比例、
    朋分方法，而與合資購毒情形明顯不符？何以乙○○竟稱不
    知道被告所交付安非他命之來源（見本院卷第127 頁）？又
    何以被告自始至終亦均未表示有與乙○○合資購毒，反而飾
    詞狡辯不清楚乙○○有無在施用毒品云云？乙○○上揭審理
    時之證述，顯係迴護被告之詞，洵難採為有利於被告之認定
    。
  (六)被告當時交付予丙○○、乙○○之第二級毒品安非他命之取
    得成本，因被告矢口否認犯行，本院固無從查悉，不能彙算
    其交易第二級毒品安非他命可獲取之利潤。惟查：安非他命
    係屬毒品危害防制條例所定之第二級毒品，凡持有、移轉者
    ，均足以構成犯罪，被告倘非牟利，衡情豈有甘冒刑典而交
    易毒品之理？且販賣毒品係屬違法行為，一般均係私密進行
    ，交易之毒品可任意分裝增減其分量，而每次買賣之價量亦
    隨時依雙方關係之深淺、當時之資力、需求程度及對行情之
    認知等因素，機動加以調整，故販賣毒品之利得，除經坦承
    犯行，或價量俱臻明確外，委難查得實情，職是之故，即使
    未經查得實際販賣毒品之利得，但除非別有事證足認係按同
    一價量委買或轉售，而確未牟利者外，尚難執此遽認非法販
    賣之證據有所未足，致知過坦承者難辭重典，飾詞否認者反
    得僥倖，而失情理之平。本件雖無從明確查悉交易第二級毒
    品可獲致之利得數額，惟被告與丙○○、乙○○均僅屬一般
    朋友，彼此非親非故，復無跡證足認係按同一價量委買或轉
    售，是被告當時與丙○○、乙○○約定交易第二級毒品安非
    他命，均係基於賺取利潤之營利意思，洵無疑義。又被告於
    96年8 月14日凌晨1 時許與乙○○交易毒品，該次雖未當場
    向乙○○收取價金，而同意乙○○暫賒欠，惟仍無礙其自始
    主觀上有營利意圖之認定，附此敘明。
  (七)綜上所述，本案事證俱臻明確，被告販賣第二級毒品安非他
    命予丙○○1 次、乙○○2 次之犯行，均堪認定。
三、核被告所為，係犯毒品危害防制條例第4 條第2 項之販賣第
    二級毒品罪三罪（事實欄第一項(一)、(二)、(三)各成立一罪）。
    其先後3 次持有第二級毒品安非他命進而販賣，持有之低度
    行為，均為販賣之高度行為所吸收，不另論罪。所犯上開三
    罪，犯意各別，行為互殊，應予分論併罰。查被告先後3 次
    販賣第二級毒品，每次販賣之毒品數量衡情均非甚多，所得
    或可得之財物亦屬有限，而毒品危害防制條例第4 條第2 項
    之販賣第二級毒品罪之法定刑為無期徒刑或7 年以上有期徒
    刑，得併科7 百萬元以下罰金，法重情輕，堪予憫恕，爰均
    依刑法第59條規定減輕其刑，以求量刑之妥適平衡。爰審酌
    被告正值青盛之年，不思努力向上，漠視毒品之危害性，竟
    分別實行上揭販賣毒品犯行，嚴重危害國民身心健康及社會
    風氣，進而敗壞社會治安，兼衡其素行狀況、智識程度、犯
    罪之動機、目的、手段、不法利得及犯後飾詞狡辯、毫無悔
    意，犯罪後之態度不佳等一切情狀，分別量處如主文所示之
    刑，並定其應執行刑，以資懲儆。被告販賣安非他命予丙○○所收取之價金1 千元（事實欄第一項(一)部分）；另於96年
    7 月30日販賣予乙○○所收取之價金2 千元（事實欄第一項
    (二)部分），均係其犯本案販賣第二級毒品罪所得之財物，應
    依毒品危害防制條例第19條第1 項規定沒收之，如全部或一
    部不能沒收時，以其財產抵償之。而被告於96年8 月14日販
    賣安非他命予乙○○（事實欄第一項(三)部分），同意乙○○
    暫賒欠，無證據足認乙○○嗣後已有付款，應從有利於被告
    之認定，認被告尚未實際取得此部分之販毒利得，應予敘明
    。本案查獲被告時，在被告胞兄王世家房間桌上扣得之第二
    級毒品安非他命1 包（淨重0.01公克）（王世家涉嫌違反毒
    品危害防制條例部分，另案偵辦），王世家於偵訊時坦承係
    其所有（見偵卷第87頁），無證據堪認與本案被告販毒有何
    關聯，爰不於本案處理之；至於被告持以聯絡販毒事宜所用
    之門號0000000000號行動電話1 支，並未扣案，該門號係登
    記李政儒名下，有通聯調閱查詢單1 紙可稽（見偵卷第18頁
    ），無證據堪認目前仍然存在，且屬被告所有，爰不予宣告
    沒收，併此敘明。
據上論斷，應依刑事訴訟法第299 條第1 項前段，毒品危害防制
條例第4 條第2 項、第19條第1 項，刑法第11條前段、第59條、
第51條第5 款、第9 款，判決如主文。
本案經檢察官謝岳龍到庭執行職務。
中    華    民    國    98    年    1     月    8     日
                  刑事第十二庭  審判長法  官  陳鴻清
                                      法  官  劉安榕
                                      法  官  朱嘉川
以上正本證明與原本無異。
如不服本判決應於收受送達後10日內向本院提出上訴書狀，並應
敘述具體理由；其未敘述上訴理由者，應於上訴期間屆滿後20日
內向本院補提理由書（均須按他造當事人之人數附繕本）「切勿
逕送上級法院」。
                                      書記官  陳聖儒
中    華    民    國    98    年    2     月    20    日
附錄本案論罪科刑法條全文：
毒品危害防制條例第4 條
製造、運輸、販賣第一級毒品者，處死刑或無期徒刑；處無期徒
刑者，得併科新臺幣1 千萬元以下罰金。
製造、運輸、販賣第二級毒品者，處無期徒刑或7 年以上有期徒
刑，得併科新臺幣7 百萬元以下罰金。
製造、運輸、販賣第三級毒品者，處5 年以上有期徒刑，得併科
新臺幣5 百萬元以下罰金。
製造、運輸、販賣第四級毒品者，處3 年以上10年以下有期徒刑
，得併科新臺幣3 百萬元以下罰金。
製造、運輸、販賣專供製造或施用毒品之器具者，處1 年以上7
年以下有期徒刑，得併科新臺幣1 百萬元以下罰金。
前五項之未遂犯罰之。


司法院資訊處製作；財團法人民間司法改革基金會備份。
